臺灣高等法院刑事裁定
109年度聲字第4658號
聲  請  人  臺灣高等檢察署檢察官
受  刑  人  許紘睿



上列聲請人因受刑人數罪併罰有二裁判以上，聲請定其應執行之
刑（聲請案號：臺灣高等檢察署109年度執聲字第2394號），本
院裁定如下：
    主  文
許紘睿犯如附表所示各罪所處之刑，應執行有期徒刑陸年壹月。
    理  由
一、聲請意旨略以：上列受刑人許紘睿因違反毒品危害防制條例
    等數罪，先後經判決確定如附表，應依刑法第53條、第51條
    第5款規定，定其應執行之刑，爰依刑事訴訟法第477條第1
    項聲請裁定等語。
二、按「裁判確定前犯數罪者，併合處罰之。但有下列情形之一
    者，不在此限：一、得易科罰金之罪與不得易科罰金之罪。
    二、得易科罰金之罪與不得易服社會勞動之罪。三、得易服
    社會勞動之罪與不得易科罰金之罪。四、得易服社會勞動之
    罪與不得易服社會勞動之罪」、「前項但書情形，受刑人請
    求檢察官聲請定應執行刑者，依第51條規定定之」、「數罪
    併罰，有二裁判以上者，依第51條之規定，定其應執行之刑
    」、「數罪併罰，分別宣告其罪之刑，依下列各款定其應執
    行者：……五、宣告多數有期徒刑者，於各刑中之最長期以上
    ，各刑合併之刑期以下，定其刑期。但不得逾30年」，刑法
    第50條第1項、第2項、第53條、第51條第5款分別定有明文
    。再者，法律上屬於自由裁量之事項，有其外部性界限及內
    部性界限，並非概無拘束。依據法律之具體規定，法院應在
    其範圍選擇為適當之裁判者，為外部性界限；而法院為裁判
    時，應考量法律之目的，及法律秩序之理念所在者，為內部
    性界限。法院為裁判時，二者均不得有所踰越。在數罪併罰
    ，有二裁判以上，定其應執行之刑時，固屬於法院自由裁量
    之事項，然仍應受前揭外部性界限及內部性界限之拘束（最
    高法院94年度台非字第233號判決意旨參照）。又刑事訴訟
    法第370條第2項「前項所稱刑，指宣告刑及數罪併罰所定應
    執行之刑」、第3項「第1項規定，於第一審或第二審數罪併
    罰之判決，一部上訴經撤銷後，另以裁定定其應執行之刑時
    ，準用之」之規定，已針對第二審上訴案件之定應執行之刑
    ，明定有不利益變更禁止原則之適用；而分屬不同案件之數
    罪併罰有應更定執行刑之情形，倘一裁判宣告數罪之刑，曾
    經定其執行刑，再與其他裁判宣告之刑定其執行刑時，在法
    理上亦應同受此原則之拘束，亦即，另定之執行刑，其裁量
    所定之刑期，不得較重於前定之執行刑加計後裁判宣告之刑
    之總和（最高法院103年度台抗字第707號、第674號裁定意
    旨參照）。至定應執行之刑，應由犯罪事實最後判決法院之
    檢察官聲請該法院裁定之，不能因犯罪之一部分所科之刑業
    經執行完畢而認檢察官之聲請為不合法，予以駁回，至已執
    行部分應如何處理，係檢察官指揮執行問題，與定應執行刑
    之裁定無涉（最高法院93年度台抗字第621號、94年度台抗
    字第47號裁定意旨參照）。
三、經查：受刑人因犯如附表所示之罪，經如附表所示法院各判
    處如附表所示之刑，均經分別確定在案，此有臺灣新北地方
    法院106年度簡字第3617號刑事簡易判決、106年度訴字第46
    1號刑事判決、本院107年度上訴字第219號刑事判決、最高
    法院108年度台上字第237號刑事判決及本院被告前案紀錄表
    等附卷可參。受刑人所犯上開各罪中，有得易科罰金亦得易
    服社會勞動之罪（附表編號1），復有不得易科罰金亦不得
    易服社會勞動之罪（附表編號2），雖已合於刑法第50條第1
    項但書規定，惟受刑人已請求檢察官聲請定其應執行刑，有
    「定刑聲請切結書」在卷可憑，自應依據刑法第50條第2項
    規定，依同法第51條規定定其應執行刑。茲檢察官聲請最後
    事實審之本院就受刑人所犯如附表所示之罪定應執行之刑，
    本院審核後認檢察官之聲請於法並無不合，爰就受刑人所犯
    如附表所示之罪，依刑法第51條第5款限制加重原則規定之
    外部性界限（即以最長期宣告刑有期徒刑3年8月為下限，以
    宣告刑總和有期徒刑15年為上限），並參酌如附表編號2所
    示之罪曾經臺灣新北地方法院以106年度訴字第461號判決應
    執行有期徒刑6年，嗣經本院以107年度上訴字第219號判決
    上訴駁回（再經最高法院以108年度台上字第237號認上訴違
    背法律上之程式駁回上訴）確定等情【是此時裁量所定之刑
    期，不得較重於前定執行刑（有期徒刑6年）加計其餘裁判
    之宣告刑（有期徒刑4月）總和有期徒刑6年4月】，再考量
    受刑人之犯罪次數、情節及貫徹刑法量刑公平正義理念等情
    ，定受刑人應執行之刑。
據上論斷，應依刑事訴訟法第477條第1項，刑法第50條第2項、
第53條、第51條第5款，裁定如主文。
中　　華　　民　　國　　109 　年　　11　　月　　30　　日
                  刑事第十八庭  審判長法　官  何俏美
                                      法　官  葉乃瑋
                                      法　官  黃紹紘
以上正本證明與原本無異。
如不服本裁定，應於收受送達後5日內向本院提出抗告狀。
                                      書記官  朱倩儀
中　　華　　民　　國　　109 　年　　12　　月　　2 　　日
附表
編    號  1 2 罪    名  毒品危害防制條例 （施用第二級毒品罪） 毒品危害防制條例 （販賣第二級毒品罪） 宣 告 刑  有期徒刑4月 有期徒刑3年8月（4罪） 犯罪日期  民國106年1月19日 ①105年12月3日21時27分許至同日22時26分許（聲請書附表略載為105年12月3日） ②105年12月19日18時31分許至105年12月20日1時49分許（聲請書附表略載為105年12月19日至20日）　 ③106年1月7日19時16分許至同日20時18分許（聲請書附表略載為106年1月7日） ④106年1月13日18時15分許至同日19時49分許（聲請書附表略載為106年1月13日） 偵查機關年度案號  臺灣新北地方檢察署106年度毒偵字第1511號 臺灣新北地方檢察署106年度偵字第3953號 最後事實審 法院 臺灣新北地方法院 臺灣高等法院  案號 106年度簡字第3617號 107年度上訴字第219號  判決日期 106年7月11日 107年5月29日 確定判決 法院 臺灣新北地方法院 最高法院  案號 106年度簡字第3617號 108年度台上字第237號  確定日期 106年8月15日 108年1月9日 是否為得易科罰金之案件  是 否 是否為得易服社會勞動之案件  是 否 備    註  臺灣新北地方檢察署106年度執字第14015號（已執行完畢） 臺灣新北地方檢察署108年度執字第1651號    編號2業經臺灣新北地方法院以106年度訴字第461號判決應執行有期徒刑6年，嗣經臺灣高等法院以107年度上訴字第219號判決上訴駁回（再經最高法院以108年度台上字第237號認上訴違背法律上之程式駁回上訴）確定